臺北高等行政法院裁定
　　　　　　　　　　　　　　　　　　 93年度訴字第04086號
原　　　告　豪旭實業有限公司
代　表　人　甲○○
原　　　告　豪昇有限公司
代　表　人　甲○○
被　　　告　臺北市政府
代　表　人　乙○○市長）住同.
上列當事人間因稅捐稽徵法事件，原告不服臺北市政府中華民國
93年10月20日府訴再字第09325043600號訴願再審決定，提起行
政訴訟。本院裁定如下︰
　　主  文
原告之訴駁回。
訴訟費用由原告負擔。
    理　由
一、按「原告之訴，有左列各款情形之一者，行政法院應以裁定
    駁回之。一、訴訟事件不屬於行政法院之權限者。…六、起
    訴逾越法定期限。．．．十、起訴不合程式或不備其他要件
    者。」行政訴訟法第107條第1項第6款及第10款定有明文。
二、緣訴外人震旦行股份有限公司（下稱震旦行）經人檢舉，涉
    嫌於民國（下同）79年6月至8月間銷售呼叫器，金額計新臺
    幣（下同）50,806,619元，未依規定給與買受人兆瑞股份有
    限公司（下稱兆瑞公司，於81年12月2日合併予金儀股份有
    限公司）憑證，而跳開統一發票予兆瑞公司之下游廠商即原
    告，經臺北市稅捐稽徵處審理核定按震旦行未依法給與他人
    憑證之總額處5﹪罰鍰計2,540,330元。震旦行不服，申請復
    查，未獲變更，向被告提起訴願，迭經被告以85年8月20日
    府訴字第85043580號、86年1月15日府訴字第8600314401號
    、86年11月11日府訴字第8605529101號、87年7月1日府訴字
    第8701396801號、88年1月20日府訴字第8708807001號等訴
    願決定：「原處分撤銷，由原處分機關另為處分。」嗣臺北
    市稅捐稽徵處以88年7月16日北市稽法乙字第8810428000號
    重為復查決定：「維持原罰鍰處分。」震旦行仍不服，提起
    訴願，經被告以89年3月16日府訴字第8809196501號訴願決
    定（下稱系爭訴願決定）將原處分撤銷，並於89年3月20日
    送達予震旦行，同年4月19日確定在案。原告不服系爭訴願
    決定，於92年4月12日，依訴願法第97條第1項第9款規定，
    以利害關係人名義向財政部申請再審，經財政部移由被告辦
    理，嗣經被告以92年9月25日府訴再字第09215893400號訴願
    決定（下稱第1次訴願再審決定）：「再審不受理。」在案
    。原告復於93年9月6日，依訴願法第97條第1項第9款及第10
    款等規定，以利害關係人名義就系爭訴願決定復向被告申請
    再審，經被告以93年10月20日府訴再字第09325043600號訴
    願再審決定：「再審不受理。」（下稱第2次訴願再審決定
    ），原告對上開訴願再審決定猶未甘服，向本院提起行政訴
    訟請求撤銷系爭訴願決定、及第2次訴願再審決定，駁回震
    旦行對臺北市稅捐稽徵處以88年7月16日北市稽法乙字第
    8810428000號重為之復查決定提起之訴願，被告應賠償其
    26,971,450元及自起訴狀繕本送達翌日起至清償日止按年息
    百分之五計算之利息。
三、按撤銷訴訟之提起，應於訴願決定書送達後2個月之不變期
    間內為之，此為行政訴訟法第106條第1項前段所明定。有關
    原告提起撤銷訴訟，聲明求為撤銷被告系爭訴願決定部分，
    前經本院91年8月15日90年度訴字第1549號裁定，以：「‧
    ‧‧原告至遲於89年4月27日（即原告致臺北市稅捐稽徵處
    之檢舉函日期）即已知悉被告89年3月16日府訴字第
    8809196501號訴願決定之結果。是核計原告提起行政訴訟之
    2個月法定不變期間，應自89年4月28日起算，因原告設於臺
    北市，毋庸扣除在途期間，是迄至89年6月27日（星期二）
    即已屆滿。查原告係於89年7月28日（有最高行政法院加蓋
    於聲請重新審理狀上收文戳記所載日期可考），依行政訴訟
    法施行法第5條規定向最高行政法院聲請重新審理，而非提
    起行政訴訟，縱採認其89年11月24日陳報狀所陳：『．．．
    聲請重新審理狀．．實係向臺北高等行政法院提起行政訴訟
    起訴狀‧‧‧』，而追溯認定原告提起行政訴訟之日期為89
    年7月28日，然其行政訴訟之提起，仍已逾越前開法定不變
    期間，顯非合法，應予駁回。」認起訴逾期，駁回原告之訴
    。嗣原告不服，提起抗告，亦經最高行政法院92年8月29日
    92裁字第1218號裁定以：「現行訴願法雖於87年12月28日修
    正公布，惟於89年7月1日起始施行，系爭訴願決定係於89
    年3月16日作成，尚無現行訴願法第92條第2項規定之適用。
    抗告人如不服該決定，應依修正前訴願法第27條準用同法第
    9條第1項規定，於30日之不變期間內提起再訴願，逾期未提
    起，嗣後不得再行爭訟。本件抗告人於89年4月27日即已知
    悉系爭訴願決定，未於一個月（至89年5月27日星期一止）
    期間內提起再訴願，嗣後即不得再行爭訟。其於現行行政訴
    訟法89年7月1日施行後始依新法訴請撤銷系爭訴願決定，自
    為法所不許。」起訴不合法而駁回原告之抗告。今原告對系
    爭訴願決定復行提起本件行政訴訟，基於同樣理由，其訴自
    非合法，應予駁回。另按訴願法上之再審制度，係89年7 月
    1日修正施行之訴願法所增訂，但其相關規定僅有訴願法第
    97條，對訴願再審決定，訴願法及行政訴訟法並無救濟程序
    之規定，其僅係訴願法在通常救濟程序之外所提供對訴願決
    定之非常救濟程序，係以已確定且不得再提起行政訴訟之訴
    願決定為標的，自不得再成為行政訴訟之標的而允准其對之
    提起行政訴訟 (最高行政法院92年判字第1794號判決參照)
    ，是原告對該訴願再審決定提起本件行政訴訟，自非合法，
    應予駁回。又震旦行對臺北市稅捐稽徵處以88年7月16日北
    市稽法乙字第8810428000號重為之復查決定所提起訴願，應
    由訴願機關作決定 (事實上被告已作成決定即系爭訴願決定
    )，非屬本院審判權限，原告請求駁回震旦行對臺北市稅捐
    稽徵處以88年7月16日北市稽法乙字第8810428000號重為之
    復查決定所提起訴願，亦不合法，應予駁回。
四、末依行政訴訟法第7條規定得合併之請求，以因合併提起之
    行政訴訟所生損害賠償或其他財產上之給付為限，亦即應以
    合併提起之行政訴訟係合法起訴為前提。本件原告提起之撤
    銷訴訟並不合法，已如前述，則其以系爭訴願決定不合法，
    致其遭受損害，合併請求主張被告賠償其26,971,450元及遲
    延利息，自非法之所許等，此部分請求亦應駁回 (原告於前
    述本院90年訴字第1549號案件亦為類此請求，經裁定駁回，
    原告抗告，為前述最高行政法院92年裁定第1218號裁定駁回
    )。
五、依行政訴訟法第107條第1項第6款及第10款、第104條、民事
    訴訟法第95條、第78條、第85條第1項前段，裁定如主文。
中    華    民    國    94     年     9    月     29  日
                        第一庭審判長法  官 姜素娥
                                    法  官 陳秀
                                    法  官 吳東都
上為正本係照原本作成。
如不服本裁定，應於送達後10日內向本院提出抗告狀（須按他造
人數附繕本）。
中    華    民    國    94     年     9    月     29  日
 　　  　　　　　　　    　         書記官 李金釵
